最高法院刑事判決　　　　　　　　　　　　　　　九十三年度台上字第三九七０號
　　上　訴　人　甲○○
右上訴人因妨害投票案件，不服台灣高等法院花蓮分院中華民國九十三年四月三十日
第二審判決（九十二年度上訴字第二四八號，起訴案號：台灣台東地方法院檢察署九
十二年度偵字第八三二、九０九號），提起上訴，本院判決如左：
    主  文
上訴駁回。
    理  由
按刑事訴訟法第三百七十七條規定：上訴於第三審法院，非以判決違背法令為理由，
不得為之。是提起第三審上訴，應以原判決違背法令為理由，係屬法定要件，且必須
依據卷內資料為具體之指摘，並足據以辨認原判決已具備違背法令之形式，始屬相當
。本件原判決維持第一審論處上訴人以共同以非法方法，使投票發生不正確之結果罪
，處有期徒刑參月，並諭知如易科罰金之折算標準，及宣告褫奪公權貳年部分（即第
一審判決附表參部分）之判決，駁回檢察官及上訴人該部分之第二審上訴。係引用第
一審判決書之記載，依憑上訴人及共犯陳文彬、陳春富（經檢察官另案偵辦）於警詢
暨第一審偵、審中之自白（坦承上訴人係台東縣池上鄉第十七屆鄉民代表選舉之候選
人，為求當選，而將陳文彬、曾月蘭夫妻及陳春富之戶籍虛偽遷入上訴人之選區，使
陳文彬、曾月蘭、陳春富等人於選舉日，得以在上訴人之選區投票等情不諱），並參
酌卷附之陳文彬、曾月蘭、陳春富住址變更戶籍登記申請書、戶籍謄本、戶卡片、上
訴人出具之借住同意書及台東縣第十七屆鄉鎮市民代表暨村里長選舉第０一二四號投
票所池上鄉福文村選舉人名冊二紙（均影本）等證據資料，而為論斷，已敘明其所憑
之證據及認定之理由。而以上訴人雖辯稱：伊於第一審偵、審中係為換取檢察官同意
認罪（量刑）協商，致為不實之自白，各該自白應不具證據能力云云。然上訴人於民
國九十二年八月十八日第一審審判期日，經檢察官當庭明白表示不同意認罪（量刑）
協商之後，仍繼續為承認犯罪之陳述，有該審判筆錄之記載可稽（見第一審卷(二)第一
八六至一八七頁），且其自白經調查其他證據之結果，既與事實相符，依法自得採為
判決之基礎，因認所辯為卸責之詞，非可採信，亦已依憑卷證資料，在理由內詳加指
駁。從形式上觀察，原判決並無違法情形存在。上訴意旨僅略稱：伊曾為之自白，確
係為爭取認罪（量刑）協商而為之不實陳述，不得作為有罪判決之依據，且陳文彬、
曾月蘭、陳春富等三人縱有虛偽設籍之情形，對候選人當選與否，亦無影響，尚與刑
法第一百四十六條妨害投票罪之構成要件有別，原判決遽予論罪，亦有違誤等語。惟
按刑法第一百四十六條之妨害投票罪，其所謂使投票發生不正確之結果，並非僅指使
候選人當選與否發生不正確之結果而言，凡使投票之選舉人數、候選人得票數發生不
正確之結果亦包括在內。原判決依前揭事證，論處上訴人以妨害投票罪，核與適用法
則不當之違法情形並不相當，上訴人執此指摘，尚非合法之第三審上訴理由。其餘上
訴意旨，經核係置原判決所為明白論斷於不顧，仍持已為原判決指駁之陳詞再事爭辯
，並對於事實審法院取捨證據與自由判斷證據證明力之職權行使，徒以自己之說詞，
泛指其為違法，並未就原判決究竟如何違背經驗法則或論理法則，依據卷內資料具體
指明，難認已符合首揭法定之第三審上訴要件。其上訴違背法律上之程式，應予駁回
。
據上論結，應依刑事訴訟法第三百九十五條前段，判決如主文。
中　　　華　　　民　　　國　　九十三　　年　　　七　　　月　　 三十 　　日
                              最高法院刑事第九庭
                                  審判長法官  林　增　福
                                        法官  邵　燕　玲
                                        法官  惠　光　霞
                                        法官  謝　俊　雄
                                        法官  蘇　振　堂
      右正本證明與原本無異
                                              書  記  官
中　　　華　　　民　　　國　　九十三　　年　　　八　　　月　　　五　　　日
                                                                        Ａ
